福建金門地方法院民事簡易判決
110年度城簡字第98號
原      告  盧彩麗(即陳允居之承受訴訟人)    

            陳兆天(即陳允居之承受訴訟人)  



            陳芝瑩(即陳允居之承受訴訟人)      

共      同                      
訴訟代理人  沈炎平律師
被      告  張珈瑛即金拌麵小吃店

訴訟代理人  賴忠明律師
被      告  朱伯洸  

上列當事人間請求損害賠償事件，原告提起附帶民事訴訟，經本
院刑事庭裁定移送前來（110年度交附民字第10號），本院於民
國111年9月20日言詞辯論終結，判決如下：
    主      文
被告朱伯洸、被告張珈瑛即金拌麵小吃店應連帶給付原告新臺幣
73,856元，及被告朱伯洸自民國110年8月14日起至清償日止，按
週年利率5％計算之利息；被告張珈瑛即金拌麵小吃店自民國110
年9月8日起至清償日止，按週年利率5％計算之利息。
原告其餘之訴駁回。
訴訟費用由被告張珈瑛即金拌麵小吃店、被告朱伯洸連帶負擔20
0分之1，餘由原告盧彩麗、原告陳兆天、原告陳芝瑩負擔。
本判決得假執行；但被告朱伯洸、被告張珈瑛即金拌麵小吃店如
以新臺幣73,856元為原告預供擔保後，得免為假執行。
原告其餘假執行之聲請駁回。
    事實及理由
壹、程序事項：
    本件原由陳允居擔任原告，對被告2人提起本件訴訟，然陳
    允居於提起本件訴訟後，於民國111年2月5日死亡，其繼承
    人為原告盧彩麗、陳兆天、陳芝瑩，此有陳允居之除戶謄本
    、原告盧彩麗、陳兆天、陳芝瑩之戶籍謄本在卷足稽(見本
    院卷第259頁至第261頁)，茲據原告盧彩麗、陳兆天、陳芝
    瑩具狀聲明承受訴訟，核無不合，應予准許，合先敘明。
貳、實體事項：
一、原告主張：
　㈠被告朱伯洸於109年3月26日上午10時30分許駕駛車牌號碼000
    0-00號自小客貨車(下稱A車)，行至金門縣○○鎮○○路路○○000
    0號前占用慢車道，逕為路邊停車，致陳允居騎乘車牌號碼0
    00-000普通重型機車(下稱B車)沿瓊徑路往小徑圓環方向行
    駛時，不慎與被告停放前開客貨車發生碰撞，致陳允居受有
    頭部外傷合併腦出血、右側脛骨及腓骨骨折，並致陳允居意
    識狀態遲鈍、無法自行行走需他人操控輪椅代步、無法自行
    翻身，終身無工作能力(下稱系爭車禍)。陳允居因前開車禍
    ，於臺北榮民總醫院(下稱臺北榮總)就診並支出新臺幣(下
    同)187,916元之醫療費用；於衛生福利部金門醫院(下稱金
    門醫院)就診支出22,739元之醫療費用；因前開傷害於109年
    3月26日起至111年2月5日死亡止需專人照護，以1日2,200元
    計算，需1,496,000元之看護費用(計算式：2,200元x680日)
    ；產生額外購置鼻胃管等醫療器材及醫療保健食品之必要，
    共支出1,800元；又陳允居因系爭車禍無法繼續工作，依照1
    09年間每月最低工資23,800元計算至陳允居退休年齡65歲(1
    10年6月28日)止，原告得請求之不能工作損失為357,000元(
    計算式：23,800元x15月)；另請求精神慰撫金14,641,724元
    。
　㈡再被告張珈瑛為金拌麵小吃店之負責人，又朱伯洸自108年9
    月起即於被告張家瑛即金拌麵小吃店處擔任工讀生，且於系
    爭車禍事故發生時，朱伯洸亦係至被告張伽瑛處提供勞務，
    則朱伯洸當為張家瑛即金拌麵小吃店之受僱人，堪認渠係為
    執行職務方將系爭車輛停放於前開位置，自屬與執行職務關
    聯性密切之行為，張珈瑛自應依照民法第188條第1項規定，
    與朱伯洸連帶負清償責任。
　㈢爰依民法第184條第1項前段、第188條第1項請求被告2人連帶
    賠償原告之前開損害等語，並聲明：㈠朱伯洸、張家瑛即金
    拌麵小吃店應連帶給付原告盧彩麗、陳兆天、陳芝瑩16,707
    ,179元及自本起訴狀繕本送達翌日起至清償日止，按年利率
    5％計算之利息；㈡願供擔保，請准宣告假執行。
二、被告則以：
　㈠張珈瑛：
　⒈系爭車禍中，A車停放處所並無禁止停車或禁止臨時停車之標
    誌、標線，且於A車停放後，仍足供汽、機車與行人通行，
    未有何造成人、車擁擠而妨礙通行之情形，復未見系爭車輛
    有未依車輛順行方向緊靠道路邊緣，或前後輪胎外側距離緣
    石或路面邊緣有逾40公分以上之情形，自不足以認定有違反
    道路交通安全規則第112條第1項各款或第2項規定之情事，
    難認定朱伯洸就本件車禍之發生具有過失。且以本件車禍地
    點之左側仍有寬約3.6米之道路可供通行觀之，縱使系爭車
    輛停放之地點有佔用慢車道之情形，該處並未影響陳允居或
    其他用路人駕駛車輛之操控，倘陳允居能注意車前狀況，並
    採取必要之安全措施，仍得以在不發生碰撞之情形下順利經
    過，通常並不會有本件車禍之發生，故朱伯洸於該處停放A
    車之行為，與本件車禍之發生，應不具有直接之相當因果關
    係，又陳允居就醫後血液中檢驗出乙醇為3.8mg/dL，換算為
    酒測值為0.02mg/L等情，足見陳允居體内含有酒精，顯有酒
    後駕車之情形，則其酒後駕車行為，已使其認知能力等反應
    隨之減緩，故本件車禍係肇因於陳允居騎乘機車未注意車前
    狀況，且酒後駕車影響反應能力，未能即時採取必要之安全
    措施，偶然不慎碰撞停放於路旁之系爭車輛所致，自難認朱
    伯洸之行為與本件車禍之發生有相當因果關係。原告自不得
    依民法第184條侵權行為法律關係，請求朱伯洸負損害賠償
    責任，則依上揭法律規定及實務見解意旨，張珈瑛自不負民
    法第188條規定之僱用人連帶赔償責任。
　⒉再陳允居並無工作，原告所提不能工作損失計算基礎不明。
    又陳允居有酒後駕車情形，業如前述，再A車輛於當時屬停
    止之狀態，且緊靠路邊停放，又當時之現場路況，陳允居尚
    可偏向行進方向左側之非禁行機車之車道，乃極易可為閃避
    系爭車輛，行進空間完全未遭到壓縮，卻由後方逕自撞擊A
    車輛左後方而肇致本件車禍發生，是綜合2車碰撞時之相對
    位置、行車動態及事故原因等一切情狀，陳允居對於本件車
    禍事故之發生與有過失，並應負起絕大部分之肇事責任，陳
    允居應負較重之過失責任，而應依照過失比例減輕被告2人
    之賠償責任等語。
　⒊並聲明：⑴原告之訴駁回；⑵如受不利判決，願供擔保，請准
    宣告免為假執行。
　㈡朱伯洸：朱伯洸平常是在工地工作，那天是要幫忙，因為朱
    伯洸的私人機車突然壞掉，才改開著事發車輛，臨時停在那
    邊等語，並聲明：⒈原告之訴駁回；⒉如受不利判決，願供擔
    保，請准宣告免為假執行。
三、本院得心證之理由：
　  就朱伯洸於109年3月26日上午10時許駕駛A車，從金門縣○○
    鎮○○00號租屋處出發，行駛至金門縣○○鎮○○路○○0000號前機
    慢車道，於同日上午10時30分許將A車停放於機慢車道、陳
    允居騎乘B車由金門縣金湖鎮社福館沿瓊徑路往小徑圓環方
    向行駛，行經上址機慢車道，未注意車前狀況，並隨時採取
    必要之安全措施，於同日中午12時許撞及A車左後方而倒地
    ，陳允居因而受有頭部外傷合併腦出血、右側脛骨及腓骨骨
    折等傷害，經送醫救治後腦部受有重大難治之傷害等節，為
    兩造所不爭執(見本院卷第71頁至第72頁)，此部分事實足堪
    認定。而對原告之主張，被告以前開情詞置辯，是本件應審
    酌之重點應為：㈠朱伯洸將A車停放於路邊，對於系爭車禍是
    否存在因果關係或過失?㈡原告前開主張之各項損害賠償數額
    是否有據?㈢陳允居是否與有過失?與朱伯洸間之過失比例為
    何?㈣朱伯洸前開行為是否為受僱於張珈瑛，執行職務時所為
    之不法侵害行為?茲分述如下：
　㈠原告得依照民法第184條第1項向朱伯洸請求損害賠償：
　⒈損害賠償之債，以有損害之發生及有責任原因之事實，並二
    者之間，有相當因果關係為成立要件。所謂相當因果關係，
    係指依經驗法則，綜合行為當時所存在之一切事實，為客觀
    之事後審查，認為在一般情形上，有此環境，有此行為之同
    一條件，均發生同一之結果者，則該條件即為發生結果之相
    當條件，行為與結果即有相當之因果關係。反之，若在一般
    情形上，有此同一條件存在，而依客觀之審查，認為不必皆
    發生此結果者，則該條件與結果並不相當，不過為偶然之事
    實而已，其行為與結果間即無相當因果關係。據此，倘被害
    人之身體狀況，加上外來之加害行為，在通常情況下即會發
    生該當結果時，應認該加害行為與損害間有相當因果關係存
    在(最高法院103年度台上字第2446號判決意旨參照)。
　⒉因故意或過失，不法侵害他人之權利者，負損害賠償責任，
    民法第184條第1項前段定有明文。查朱伯洸於本件警詢時供
    稱：其於109年3月26日上午10時30分許，將A車停於金拌麵
    對面的慢車道上等語；偵查時供稱：承認有將車子停在車道
    等語（見金門縣警察局金湖分局金湖警刑字第1090005548號
    卷，下稱警卷，第3頁、福建金門地方檢察署109年度偵字第
    731號卷，下稱偵卷，卷一第27頁）。且參酌警製交通事故
    調查報告表測繪圖及現場照片，A車停放位置及B車撞擊之位
    置，顯示陳允居駕駛B車由金門縣金湖鎮社福館沿瓊徑路往
    小徑圓環方向行駛，行經上址機慢車道撞及A車之後保險桿
    左側，參以A車為左後方保險桿受損，而B案機車則係前方右
    側車殼破損（見警卷第16頁、第26頁至第34頁），故B車右
    前方車殼撞擊A車之後保險桿左側乙節，應屬無誤。
　⒊而車道：指以劃分島、護欄或標線劃定道路之部分，及其他
    供車輛行駛之道路，道路交通管理處罰條例第3條第2款定有
    明文。又顯有妨礙其他人、車通行處所，不得停車，道路交
    通安全規則第1項第9款定有明文。慢車道之功能在供車輛行
    駛，非供車輛停放之處，A車停放於慢車道，自足以破壞慢
    車道供其他車輛行駛之功能，而妨礙他車通行。且參酌前開
    現場照片，可見A車車身幾乎占用全部之慢車道，此使任何
    來往行車幾乎均無從使用慢車道，行經該處勢必強制變換車
    道。雖前開慢車道左側尚存在快車道可供通行，但任何一般
    往來車輛均無遷就朱伯洸於慢車道停車之行為而失去通行慢
    車道權利之理，朱伯洸停放A車已幾乎占據所有慢車道，此
    當然嚴重影響往來車輛於慢車道通行、使用，妨害其他車輛
    通行甚大，此不因該慢車道旁有無快車道而受影響。況A車
    係停放於小吃店對面，本即有高度可能因顧客上門消費，產
    生高度之人車往來，A車占用車道，所造成通行之妨害更屬
    嚴重。朱伯洸擔任該小吃店之職員，本應注意及此，且無不
    能注意之情事，竟未加注意，而停放A車於慢車道，致使B車
    撞及本不應存在於慢車道之A車後保險桿左側並發生系爭車
    禍，自對於系爭車禍存在過失。
　⒋至雖金門縣金湖鎮金湖分局110年4月1日金湖警交字第110000
    2586號函文：「四、續查旨案自小客貨車於109年3月26日12
    時10分許，在金門縣○○鎮○○路0000號燈柱旁路段，與車282-
    ECJ普通重型機車發生道路交通事故時，其所停放位置右側
    路面劃有線寬15公分之白實線，左側路面劃有線寬10公分之
    白實線，而該路段未設有禁止停車或禁止臨時停車標誌。」
    等語（見本院110年度交易字第3號卷，下稱刑案卷，第153
    頁至第154頁），固認為本案交通事故並未設有禁止停車或
    禁止臨時停車標誌，然被告縱將A車停放於肇事路段上，雖
    不違反禁止停車或禁止臨時停車等道路交通管理處罰條例，
    而免受行政處罰，然未能因此解免被告仍具有將A車佔用機
    慢車道停車，顯有妨礙他車通行，影響行車安全之過失。
　⒌再本件A車占用慢車道停車，使慢車道通行空間受限，此在正
    常情形下當然有相當可能造成行駛於慢車道之其他車輛撞擊
    A車，而發生人車損傷，故朱伯洸將A車停放於慢車道之行為
    ，與系爭車禍間自存在相當因果關係。至於陳允居行駛時是
    否注意車前狀況、能否迴避系爭車禍之發生，應係陳允居對
    於系爭車禍是否存在過失、過失比例為何之問題，尚不影響
    相當因果關係之判斷。
　⒍從而，朱伯洸對於系爭車禍之發生存在相當因果關係及過失
    ，原告依照民法第184條第1項前段對其請求於法尚無不合(
    兩造詳細過失比例則詳後述)。
  ㈡茲就原告請求之金額審認如下：
  ⒈醫療費用之請求，於189,784元之範圍內為有理由：
　⑴原告就陳允居支出醫療費用之部分請求共210,655元，其中就
    臺北榮總醫療費用(自109年3月27日起至109年4月28日)187,
    916元部分業據原告提出醫療費用明細收據(見本院卷第149
    頁)，且與臺北榮總就陳允居於109年3月27日入住加護病房
    、109年4月28日開立之診斷證明書記載陳允居109年4月28日
    出院等節(見警卷第14頁)能互相合致，此部份醫療費用之請
    求尚應准許。
　⑵就金門醫院109年3月27日開立之收據2紙(140元、1,728元，
    見本院卷第153頁)與系爭車禍之發生時間密切，且均急診之
    費用收據，應與系爭車禍有相當關聯，此部份醫療費用之請
    求也應准許。
　⑶至於其餘之金門醫院收據部分，就109年7月1日、110年10月4
    日之收據部分(見本院卷第151頁、第155頁)，其就診科別均
    為內科，與系爭車禍所造成之損傷為何已非無疑。且此健保
    支出項目中，均有相當部份之金額係對血液透析項目為支出
    ，再參照原告所提金門醫院109年5月15日診斷證明書(見本
    院卷第167頁)，被告於109年4月28日因腦出血經術後、糖尿
    病、高血壓、慢性腎衰竭等項目入院，其後續住院之原因顯
    包含諸多陳允居自有之慢性病，並非僅有系爭車禍所造成之
    傷害。再陳允居於離開臺北榮總時，意識狀況有進步、昏迷
    指數14分，仍有混亂、記憶力不佳之症狀，此有臺北榮總10
    9年12月2日北總神字第1090005932號函在卷可參(見偵卷卷
    二第3頁)，足見陳允居於109年4月28日已回復至存在一定意
    識之情況，並參酌臺北榮總於109年4月28日開立之診斷證明
    書係記載陳允居宜繼續追蹤複查，也未記載陳允居仍應繼續
    住院治療如何之傷害，則本件依照現有事證，已難認陳允居
    因系爭車禍所受之傷害，在109年4月28日自臺北榮總出院時
    仍有持續住院之必要。故依照現有事證，實難認定109年7月
    1日、110年10月4日金門醫院之住院費用收據尚難認係系爭
    車禍所造成之損害，不得以此對被告2人違請求。
　⑷原告所提出之其他金門醫院收據，或僅有記載治療處置費、
    或單僅記載證明費，此均無從認定此等費用究係針對陳允居
    之何病症、何證明用途所開立。且陳允居本身存在諸多慢性
    疾病且存在治療之必要，更無從透過時間序推知前開費用與
    系爭車禍所造成傷害存在如何之關聯，故原告就此等部分請
    求亦屬無據。
　⑸從而，原告醫療費用之請求，於189,784元之範圍內為有理由
    ，應予准許，超過之部分則應予駁回。
　⒉看護費用之請求，於72,600元之範圍內為有理由：
　⑴原告於本件中，請求給付2,200元、680日之看護費用。其中
    陳允居於109年3月27日起至109年4月28日間(共33日，始日
    、末日均計入)在臺北榮總治療，且其入院時為重度昏迷，
    此有臺北榮總前開函文可茲參照，確實難以期待陳允居在住
    院期間自理其生活，而足認此期間內存在看護之必要。再原
    告請求每日2,200元之亦尚未脫離社會常情，此部份請求應
    可准許。
　⑵至於其他部分，因依照現有事證已難認定陳允居於109年4月2
    8日出院後，尚有因系爭車禍之傷勢住院之必要業如前述。
    況且雖於刑案偵查中，原告盧彩麗表示陳允居領有極重度身
    心障礙證明，並提出該證明書之影本以供佐證(見偵卷卷一
    第31頁)，然該證明書雖確實記載陳允居為重度障礙，鑑定
    時間為109年8月27日也晚於系爭車禍發生之時間點，但其上
    記載之障礙類別為第6類，然此一障礙類別應係對於泌尿、
    生殖系統相關構造及功能之障礙，難認與系爭車禍造成之傷
    害有關，無從依照前開身心障礙證明書認定陳允居在前開鑑
    定之時間點有因系爭車禍所導致之傷害，而存在如何無法自
    理之情事。又陳允居雖受有重大傷害，但本案也無證據證明
    其在經過治療、於109年4月28日出院後，其因系爭車禍所帶
    來之傷勢仍使陳允居處於完全無法自理生活，或需要他人全
    日看護之情況。是原告在109年4月29日後之看護費請求尚屬
    無據，應予駁回。
　⑶從而，原告看護費用之請求，於72,600元(計算式：2,200元x
    33日)之範圍內為有理由，應予准許，超過之部分則應予駁
    回。
　⒊不能工作損失之請求，於26,180元之範圍內為有理由：
　⑴本件原告請求被告2人賠償陳允居不能工作損失357,000元。
    然本件固能認定陳允居在109年3月27日起至109年4月28日間
    (共33日，始日、末日均計入)在臺北榮總治療住院期間確實
    因系爭車禍所帶來之傷勢處於不能工作之情況，且原告請求
    依照基本工資每月23,800元計算，也尚未偏離系爭車禍發生
    當時之社會一般生活、收入水準，此計算方式也尚稱合理，
    此部份請求應予准許。
　⑵但超過此部分之請求，因本件也無證據證明陳允居在自臺北
    榮總出院後，仍因系爭車禍殘留之傷害達到完全失能或如何
    失能之程度。而原告為請求損害賠償之人，本應就陳允居失
    能程度進行舉證，而因本案欠缺此部分證據，即難作成對原
    告有利之認定，無從認定原告主張陳允居在109年4月29日後
    得請求如何工作能力減損之損失。
　⑶從而，原告不能工作損失之請求，於26,180元{計算式：23,8
    00x(1+3/30)}之範圍內為有理由，應予准許，超過之部分則
    應予駁回。
　⒋增加支出費用部分應予駁回：
　　本案並無證據證明原告所提出之鼻胃管、益力壯等單據(見
    本院卷第305頁至第307頁)與陳允居因系爭車禍所遭受之傷
    害存在如何之關聯性，自難認原告此部分請求為有理由。故
    原告此部分請求應予駁回。
　⒌精神慰撫金部分，在45萬元範圍內准許之：
  ⑴慰撫金之賠償須以人格權遭遇侵害，使精神上受有痛苦為必
    要，其核給之標準固與財產上損害之計算不同，然非不可斟
    酌雙方身分、經濟資力、與加害程度，及其他各種情形核定
    相當之數額，最高法院51年台上字第223號判例意旨參照。
  ⑵審酌陳允居案發時63歲，其受有前開傷害，並因而導致陳允
    居遭受有頭部外傷合併腦出血、右側脛骨及腓骨骨折等傷害
    ，於送醫後陷於重度昏迷情況，可知其傷勢極重，其傷勢涉
    及腦部出血、骨折等傷害，均屬痊癒須時，且應經過相當治
    療行為方有機會痊癒者，又在陳允居就診，並自臺北榮總出
    院後，仍殘留有混亂、記憶力不佳等現象，足認系爭車禍車
    禍已對陳允居造成重大難治且長久之影響，並對陳允居之生
    活、正常活動造成全面且巨大之影響，層面甚為深遠，陳允
    居因而受有精神上之痛苦及折磨實可想見。
  ⑶然考量朱伯洸對系爭車禍雖存有過失，但並非蓄意對原告為
    侵害行為。並參酌陳允居於110年度有462,390元之所得資料
    ，名下有汽車1筆、投資財產1筆(詳參本院禁閱卷)；朱伯洸
    於110年度有2,400元之所得資料，名下別無財產等情。認陳
    允居得請求精神慰撫金以45萬元為適當，逾此範圍之請求，
    則不准許。
　⒍縱上，原告受損害之數額合計為738,564元(計算式：189,784
    元+72,600元+26,180元+450,000元)
  ㈢「損失之發生或擴大，被害人與有過失者，法院得減輕賠償
    或免除之」，民法第217條第1項定有明文。系爭車禍中，朱
    伯洸存有過失已如前述。並查：
　⒈汽車行駛時，駕駛人應注意車前狀況及兩車並行之間隔，並
    隨時採取必要之安全措施，道路交通安全規則第94條第3項
    前段定有明文。
　⒉系爭車禍發生於上午12時許，乃日正當中、日照光線充足、
    視線良好之時間段，且系爭車禍發生之處所為直線道路，別
    無遮蔽物，視野良好，有前開警製道路交通事故調查報告表
    、現場照片可供參照。此外，A車於系爭車禍發生之當下乃
    靜止狀態，並無任何移動之情況，則陳允居駕駛B車時應能
    輕易透過肉眼觀察，發現A車停放於慢車道而做出適當之閃
    避、應對，但本案仍由B車右前方車殼撞擊A車之後保險桿左
    側而引發系爭車禍，顯見陳允居全未注意車前狀況，致生系
    爭車禍。是陳允居對於系爭車禍之發生存在高度過失責任。
　⒊經考量陳允居、朱伯洸違反義務之態樣、過失之輕重，以及A
    車占用車道之範圍、位置甚為明顯，陳允居本應能輕易應對
    、系爭車禍之發生係陳允居撞及A車後保險桿，而非因切換
    車道遭到他車追撞、擠壓而發生等節，本件應認就系爭車禍
    之發生，朱伯洸存在10％之過失責任；陳允居存在90％之過失
    責任。準此，本件經依上述過失責任酌減後，陳允居得向朱
    伯洸依照民法第184條第1項前段規定，請求被告給付73,856
    元(計算式：738,564x0.1，四捨五入至整數位)。原告之請
    求於此範圍內之請求為有理由，應予准許。超過之主張則屬
    無據，應予駁回。
　⒋又陳允居雖經驗得血液中含有酒精成分，且有無照駕車情事
    。但其血液中含有之酒精濃度換算雖出之酒精濃度，尚未達
    每公升0.15毫克之程度，此有金門醫院報告書在卷可參(見
    警卷第13頁)，其數值尚低，無從認定陳允居之正常駕車能
    力有因而受到影響。至於駕照部分，此乃行政上對於駕車資
    格之管制，尚難認因駕駛執照失效或過期而對於陳允居實際
    注意能力產生如何之減損，故此部份事由尚難對本案之過失
    比例發生如何之影響，併此附明。
　㈣被告2人應連帶負賠償責任：
　⒈民法第188條第1項所謂之受僱人因執行職務不法侵害他人之
    權利，不僅指受僱人因執行其所受命令，或委託之職務自體
    ，或執行該職務所必要之行為而言，即濫用職務或利用職務
    上之機會及與執行職務之時間或處所有密切關係之行為，其
    在外形之客觀上足認為與執行職務有關，而不法侵害他人之
    權利者，即令其係為自己利益所為之違法行為，亦應包括在
    內(最高法院104年度台上字第670號判決意旨參照)。
　⒉朱伯洸自承其在系爭車禍發生當天去金拌麵的廚房及店內出
    餐幫忙一下等語(見本院卷第72頁)，張珈瑛也未對此節表示
    爭執，而縱朱伯洸僅係臨時支援張珈瑛即金拌麵小吃店之人
    員，但其仍係協助張珈瑛店內事務、被張珈瑛使用為之服務
    勞務、須受張珈瑛指揮監督之人，自為張珈瑛之受僱人。
　⒊又朱伯洸於系爭車禍發生當日，係在上午10時30分許將A車停
    放於金拌麵小吃店對面之慢車道，而其復自陳係在當日上午
    11時上班(見本院卷第421頁)，本件自係因朱伯洸為前往張
    珈瑛處所上班而駕駛A車，並將A車停放於金拌麵小吃店對面
    慢車道上方肇生系爭車禍。A車之停放乃與朱伯洸執行在張
    珈瑛處所之勞務密切相關之行為，外觀上也足認與朱伯洸之
    上班執行職務有關。又前開停放時間雖非朱伯洸開始上班之
    時刻，但其相隔僅30分鐘許，地點又僅在金拌麵小吃店對街
    ，時間及處所均有密切關係。再者，張珈瑛為金拌麵小吃店
    之負責人，應知曉其店外之交通情況，且能輕易觀察得知店
    外車輛停放狀況，而能對職員及朱伯洸實行監督權限。故本
    件足認朱伯洸係在受僱於張珈瑛期間，執行職務不法侵害陳
    允居之權利，且張珈瑛也未舉證證明其有妥善執行監督職務
    。
　⒋從而，原告依照民法第188條第1項請求張珈瑛與朱伯洸連帶
    負損害賠償責任，自屬適法。
　㈤又本件被告2人經原告請求給付上開金額而未為給付，原告自
    得依法請求加付法定遲延利息。本件起訴狀繕本於110年8月
    13日送達朱伯洸；於同年9月7日送達張珈瑛處所，此有本件
    附帶民事起訴狀上朱伯洸簽章、送達證書在卷可參(見本院1
    10年度交附民字第10號卷第7頁右側簽章、第47頁) ，送達
    均分別於同日生送達效力，原告請求朱伯洸自110年8月14日
    起；張珈瑛自110年9月8日起至清償日止依週年利率5％計算
    之利息，即屬合法。
四、綜上所述，原告本於民法第184條第1項前段、第188條第1項
    規定，請求被告2人連帶給付73,856元，及朱伯洸自110年8
    月14日起；張珈瑛自110年9月8日起至清償日止依週年利率5
    ％計算之利息為有理由，應予准許。逾該部分之請求為無理
    由，應予駁回。
五、本件原告勝訴部分係就民事訴訟法第427條第1項訴訟適用簡
    易程序所為被告敗訴之判決，爰依同法第389條第1項第3款
    之規定，職權宣告假執行，並依同法第392條第2項，依職權
    為被告預供擔保，得免為假執行之宣告。原告敗訴部分之假
    執行聲請失所附麗，應駁回之。
六、本件事證已臻明確，兩造其餘之攻擊防禦方法及所提出之證
    據，經核與判決之結果不生影響，爰不逐一論述，併此敘明
    。
七、訴訟費用負擔之依據：民事訴訟法第79條。
中    華    民    國    111   年   11     月    4     日
                  福建金門地方法院金城簡易庭
                              法  官  蔡旻穎
以上正本係照原本作成。
如對本判決上訴，須於判決送達後20日內向本院提出上訴狀（須
附繕本）。如委任律師提起上訴者，應一併繳納上訴審裁判費。
中　　華　　民　　國　　111 　年　　11　　月　　4 　　日
                              書記官  周麗珍